【裁判字號】    97,易,1887
【裁判日期】    970722
【裁判案由】    竊盜等
【裁判全文】
臺灣板橋地方法院刑事判決              97年度易字第1887號
公  訴  人  臺灣板橋地方法院檢察署檢察官
被      告  乙○○
上列被告因竊盜等案件，經檢察官提起公訴(97年度偵字第14747
號），本院判決如下：
    主  文
乙○○竊盜，累犯，處有期徒刑肆月，如易科罰金，以新臺幣壹
仟元折算壹日。減為有期徒刑貳月，如易科罰金，以新臺幣壹仟
元折算壹日。又行使變造臺北縣計程車駕駛人執業登記證，足以
生損害於公眾及他人，處有期徒刑月，如易科罰金，以新臺幣
壹仟元折算壹日；扣案經變造之臺北縣計程車駕駛人執業登記證
貳張上乙○○之照片貳枚、複印之臺北縣計程車駕駛人執業登記
證壹張（未經變造），均沒收。應執行有期徒刑肆月，如易科罰
金，以新臺幣壹仟元折算壹日；扣案經變造之臺北縣計程車駕駛
人執業登記證貳張上乙○○之照片貳枚、複印之臺北縣計程車駕
駛人執業登記證壹張（未經變造），均沒收。
    事  實
壹、乙○○前因公共危險案件，經本院以91年度板交簡字第235
    號判決判處有期徒刑3 月，如易科罰金，以銀元300 元折算
    1 日確定，於民國91年7 月5 日易科罰金執行完畢。詎不知
    悛悔，於96年1 月初某日，在臺北縣樹林市○○路、大安路
    口，見甲○○所有之車牌號碼020-EX號營業小客車車門未鎖
    ，竟意圖為自己不法之所有，徒手開啟車門，竊取臺北縣計
    程車駕駛人執業登記證（證號F020905 ）2 張得手。復基於
    行使變造特種文書之犯意，於97年5 月初某日，在臺北縣樹
    林市○○路23號5 樓住處，將其個人照片換貼於所竊得之前
    開登記證2 張上，背面身分證字號欄，則以印有其身分證號
    碼之紙條覆蓋之，以此方式，變造臺北縣計程車駕駛人執業
    登記證2 張，足以生損害於公眾及甲○○本人，旋置於車牌
    號碼190-NS號營業小客車上，供乘客辨識其營業資格而為行
    使。嗣於97年5 月8 日下午1 時40分許，乙○○駕駛上開營
    業小客車違規迴轉，在臺北縣板橋市○○地○道為警攔停而
    查獲，並扣得經變造之臺北縣計程車駕駛人執業登記證2 張
    及未經變造之臺北縣計程車駕駛人執業登記證彩色複印本1
    張。
貳、案經臺北縣政府警察局板橋分局報請臺灣板橋地方法院檢察
    署檢察官偵查起訴。
    理  由
壹、按被告以外之人於審判外之言詞或書面陳述，除法律有規定
    者外，不得作為證據，刑事訴訟法第159 條第1 項定有明文
    。而被告以外之人於審判外之陳述，經當事人於審判程序同
    意作為證據，法院審酌該言詞陳述或書面陳述作成時之情況
    ，認為適當者，得為證據，則為同法第159 條之5 第1 項所
    明定。被害人甲○○於司法警察調查時所為陳述，雖係被告
    乙○○以外之人於審判外之陳述，惟被告於本院審判程序同
    意作為證據（見本院97年7 月8 日審判筆錄），復經審酌其
    言詞陳述之情況，認為適當，應認有證據能力。
貳、訊據被告固坦承行使變造特種文書之犯罪事實，惟矢口否認
    有何竊盜犯行，辯稱：甲○○所有之臺北縣計程車駕駛人執
    業登記證2 張，係伊拾得，伊於司法警察調查時之陳述，係
    受警員誤導所為云云。經查：上揭事實，業據被告於警詢、
    檢察官訊問時坦承不諱，其行使變造臺北縣計程車駕駛人執
    業登記證部分，並經被告於本院審理時供承在卷，核與被害
    人甲○○於警詢時指訴之情節相符，且有臺北縣計程車駕駛
    人執業登記證彩色複印本1 張、經變造之臺北縣計程車駕駛
    人執業登記證2 張扣案、照片4 幀附卷可資佐證，俱徵被告
    前揭不利於己之自白與事實相符。被告於本院審理時雖翻異
    其詞，辯稱受警員指導自白竊盜犯行；惟被告於警詢時就其
    因居住處所之地緣關係，常見被害人甲○○之車輛停放附近
    ，為駕駛計程車營業謀生，遂利用被害人疏未將車門上鎖之
    機會，竊取其執業登記證等情，詳為陳述，並以其家境貧寒
    ，情非得已，請求原諒，於檢察官訊問時亦為相同之供述，
    態度懇切，而無造作之情，顯非受人指導所為。再者，被害
    人甲○○於警詢時證稱：「我將所持有的2 張執業登記證（
    F020905 ）1 張放於營小客7C-169號（應為020-EX號之誤）
    內副駕駛座前靠近擋風玻璃處，另1 張放於副駕駛座椅背上
    ，而營小客7C-169號就放在樹林市○○路與中正路口，隔天
    我要營業時就發現遭竊。」、「（問：你是否還有其他財物
    遭竊？）沒有。」等語（見臺灣板橋地方法院檢察署97年度
    偵字第14747 號偵查卷宗第7 頁），被害人之執業登記證安
    置車內，具有相當之穩定性，實不致無端散落車外，況被害
    人並無其他財物遭竊，其行為人顯係以該登記證為行竊目標
    ，當無於得手後，復又隨意棄置原地之可能。被告辯稱：伊
    係於被害人甲○○之車輛外，拾獲前開執業登記證云云，無
    非卸責之詞，不足採信。綜上，本案事證明確，被告犯行堪
    予認定。
二、核被告所為，係犯刑法第216 條、第212 條之行使變造臺北
    縣計程車駕駛人執業登記證及同法第320 條第1 項之竊盜罪
    。被告變造前述登記證後持以行使，其變造之低度行為，應
    為行使之高度行為所吸收，不另論罪（被告竊得甲○○所有
    之臺北縣計程車駕駛人執業登記證後，以彩色影印方式複印
    ，該複印本仍表彰甲○○經登記取得臺北縣計程車駕駛人執
    業資格之旨，其內容並無不實，被告將該登記證原件複印，
    尚難指為偽造行為；公訴人認被告另有偽造特種文書之低度
    行為，為其行使變造特種文書之高度行為所吸收，容有未洽
    ）。被告所犯上開二罪，犯意各別，行為互殊，應予分論併
    罰。又被告有如本判決事實欄所述論罪科刑之執行紀錄，有
    臺灣高等法院被告前案紀錄表存卷為憑，其於徒刑執行完畢
    後5 年內故意再犯上開有期徒刑以上之竊盜罪，為累犯，應
    依刑法第47條第1 項規定，就所犯竊盜罪部分，加重其刑。
    爰審酌被告之素行、智識程度，其犯罪之動機、目的、手段
    ，兼衡被告竊取財物之價值，及其變造他人執業登記證駕駛
    營業小客車所肇危害，暨被告犯罪後之態度等一切情狀，分
    別量處如主文所示之刑，並諭知易科罰金之折算標準，資為
    懲儆。末查，被告所犯竊盜罪，其犯罪時間係在96年4 月24
    日前，且合於減刑要件，應依中華民國九十六年罪犯減刑條
    例規定，減其刑為二分之一，並諭知減刑後易科罰金之折算
    標準，及定其應執行之刑。
三、扣案經變造之臺北縣計程車駕駛人執業登記證2 張上乙○○
    之照片2 枚，係供被告犯行使變造特種文書罪所用，至臺北
    縣計程車駕駛人執業登記證彩色複印本1 張，則為其犯罪所
    生，均屬被告所有，此據被告供承在卷，應依刑法第38條第
    1 項第2 款、第3 款規定沒收之。
據上論斷，應依刑事訴訟法第299 條第1 項前段，刑法第216 條
、第212 條、第320 條第1 項、第47條第1 項、第41條第1 項前
段、第38條第1 項第2 款、第3 款、第51條第5 款，刑法施行法
第1 條之1 第1 項、第2 項前段，中華民國九十六年罪犯減刑條
例第2 條第1 項第3 款、第7 條、第9 條、第11條，判決如主文
。
本案經檢察官張誌洋到庭執行職務。
中    華    民    國    97    年    7     月    22    日
                        刑事第四庭  法  官  廖  怡  貞
以上正本證明與原本無異。
如不服本判決，應於判決送達後10日內，向本院提出上訴狀。
                                    書記官  林  惠  齡
中    華    民    國    97    年    7     月    22    日
附錄本案論罪科刑法條全文
中華民國刑法第212 條 (偽造變造特種文書罪)
偽造、變造護照、旅券、免許證、特許證及關於品行、能力服務
或其他相類之證書、介紹書，足以生損害於公眾或他人者，處1
年以下有期徒刑、拘役或300 元以下罰金。
中華民國刑法第216條
（行使偽造變造或登載不實之文書罪）
行使第210 條至第215 條之文書者，依偽造、變造文書或登載不
實事項或使登載不實事項之規定處斷。
中華民國刑法第320條
（普通竊盜罪、竊佔罪）
意圖為自己或第三人不法之所有，而竊取他人之動產者，為竊盜
罪，處5 年以下有期徒刑、拘役或500 元以下罰金。
意圖為自己或第三人不法之利益，而竊佔他人之不動產者，依前
項之規定處斷。
前二項之未遂犯罰之。


司法院資訊處製作；財團法人民間司法改革基金會備份。
